【裁判字號】    90,訴,2089
【裁判日期】    900720
【裁判案由】    確定界址
【裁判全文】
臺灣臺中地方法院民事裁定  九十年度訴字第二○八九號
    原      告  甲○○
    訴訟代理人  周開亞
    被      告  台中縣大甲地政事務所
右當事人間請求確定界址事件，本院裁定如左：
    主      文
原告之訴駁回。
訴訟費用由原告負擔。
    理      由
一、本件原告起訴主張略以：原告所有坐落台中縣大甲鎮○○段下山腳小段第四○之
    二六四地號（重測後地號為台中縣大甲鎮○○段第七一五號）土地，與訴外人王
    成德所有坐落台中縣大甲鎮○○段下山腳小段第四○之二六五地號（重測後地號
    為台中縣大甲鎮○○段第七二二號）土地，因界址不明，經本院八十八年度簡上
    字第七十九號判決，確定以台灣省政府地政處土地測量局（現為內政部土地測量
    局）八十七年十月二十日製作之鑑定圖上之Ａ1—Ｂ1連接線為經界線。嗣被告於
    九十年一月十六日由承辦人員蘇文溪率同測量員至現場施測，其測丈結果顯與本
    院判決確定之界址位置不符，損及原告應有權益，原告多次陳情被告予以更正，
    未獲應允，爰提起本件訴訟，訴請本院「強制執行」。
二、按訴訟事件不屬於普通法院權限者，法院應以裁定駁回原告之訴，民事訴訟法第
    二百四十九條第一項第一款定有明文。
三、查原告所有坐落台中縣大甲鎮○○段下山腳小段第四○之二六四地號（重測後地
    號為台中縣大甲鎮○○段第七一五號）土地，與訴外人王成德所有坐落台中縣大
    甲鎮○○段下山腳小段第四○之二六五地號（重測後地號為台中縣大甲鎮○○段
    第七二二號）土地毗鄰，因經界不明，經本院八十八年度簡上字第七十九號判決
    確定上開土地之界址，而以台灣省政府地政處土地測量局八十七年十月二十日製
    作之鑑定圖上之Ａ1—Ｂ1連接線為經界線等情，有原告提出上開判決書暨鑑定圖
    影本各一件在卷可憑，是原告與訴外人王成德間，就系爭土地經界之民事糾紛業
    經本院以判決確定，已無疑義。而原告對於被告於九十年一月十六日由承辦人員
    蘇文溪率同測量員至現場測定之（界樁）經界線容有爭執，認為被告測量人員測
    丈之連接線，與上開判決認定之Ａ1—Ｂ1連接線不符，乃係對於測量技術之不信
    任或指責。就被告台中縣大甲地政事務所而言，其所為之施測方法係根據法律所
    規定實施程序與精密度標準，其測量結果縱與原告所主張之經界線不符，亦非被
    告否認或爭執原告之主張，故原告對被告台中縣大甲地政事務所提起本件訴訟，
    顯然不具備民事訴訟所要求之「私法關係之訟爭性質」。
四、再按卷附內政部土地測量局九十年地測二字第○三五四八號函所示：「本案本局
    係依法官囑託事項辦理鑑測，並將鑑測結果函送法院參辦在案（即上開台灣省政
    府地政處土地測量局八十七年十月二十日之鑑測圖），依貴所（即被告）來函所
    述於本（九十）年二月二十二日會同本局人員檢測結果，實地測定Ａ1、Ｂ1兩點
    坐標與本局鑑定圖上所載坐標相符，從而，本案陳情人（即原告）若對本局鑑測
    成果有疑義，請其逕向法院洽辦」等語，足見被告實地測定之「界樁」坐標，與
    上開鑑定圖所示Ａ1、Ｂ1坐標相符。換言之，本件原告對於被告測定之界樁容有
    爭執，如認測量人員故違本院判決認定之經界線，事涉測量人員應否負擔刑事責
    任問題，倘認被告施測方法或技術錯誤，因不涉私法上權利義務之爭議，原告應
    循行政爭訟程序處理。
五、綜上所述，本件原告逕向本院提起民事訴訟，訴請對被告依本院八十八年度簡上
    字第七十九號判決「強制執行」，起訴並不合法，應予駁回。
六、依民事訴訟法第二百四十九條第一項第一款、第九十五條、第七十八條，裁定如
    主文。
中      華      民      國    九十      年      七      月     二十     日
                                    臺灣臺中地方法院民事第五庭
~B法      官  王邁揚
右為正本係照原本作成
如對本裁定抗告須於裁定送達後十日內向本院提出抗告狀
中      華      民      國    九十      年      七      月              日
~B法院書記官  曾慶端


司法院資訊處製作；財團法人民間司法改革基金會備份。
